臺灣板橋地方法院刑事裁定　　　　　　　　　　　　　九十三年度板秩抗字第一號
　　移
　　抗 告 人　即　甲○○
　　被 移
右列抗告人因違反社會秩序維護法案件，不服本院板橋簡易庭中華民國九十三年三月
五日所為第一審裁定（九十三年度板秩字第五七號），提起抗告，本院管轄之第二審
合議庭裁定如左：
        主  文
抗告駁回。
        理  由
一、本件原裁定係以：抗告人即被移送人甲○○於民國九十三年一月二十日十三時三
    十分許，在臺北縣土城市○○路二一四巷十三號，為移送機關臺北縣政府警察局
    土城分局查獲有未經主管機關許可而販賣易燃、易爆物品之營業行為，並經查獲
    沖天炮五十把、煙霧彈二十五包、水鴛鴦十一盒、仙女棒二十四包、銀星火花三
    十支、戰鬥陀螺五十個、大旋風三十個等爆竹、煙火扣案，因認抗告人有違反社
    會秩序維護法第六十三條第一項第七款之情事，而依同法第四十六條第一項、第
    六十三條第一項第七款、第二十二條第三項裁處抗告人罰鍰新臺幣（下同）一萬
    元，並沒入前述扣案物品。
二、抗告意旨略以：扣案物是在伊的禾舜商店內角落查到的，伊係要拿到南部給親戚
    玩，伊並沒有要賣云云。
三、按關於製造、運輸、販賣、貯存易燃、易爆或其他危險物品之營業，未經主管機
    關許可；或其營業設備及方法，違反法令規定者，處以三日以下拘留或三萬元以
    下罰鍰，社會秩序維護法第六十三條第一項第七款定有明文。經查，本件扣案之
    沖天炮五十把、煙霧彈二十五包、水鴛鴦十一盒、仙女棒二十四包、銀星火花三
    十支、戰鬥陀螺五十個、大旋風三十個等爆竹、煙火，係在位於臺北縣土城市○
    ○路二一四巷十三號一樓「禾舜商店」內陳列臺前查獲，且與店內其他貨品擺放
    一起等情，已據證人即查獲本案之臺北縣政府消防局第二大隊頂埔分隊隊員乙○
    ○到庭證述屬實，抗告人甲○○亦到庭自承伊確實將前揭扣案爆竹、煙火擺放該
    商店之陳列台前等語，參以禾舜商店後方係抗告人之休息處，該休息處並與店面
    以牆壁及門隔開之事實，亦據抗告人供承在卷（均見本院九十三年五月十九日訊
    問筆錄），倘抗告人係貯存前揭扣案之爆竹、煙火以供其親戚使用，則應將該等
    爆竹、煙火置放於禾舜商店後方之休息處，其捨此不為，卻將該等爆竹、煙火置
    於商店內之陳列台前，且與店內其他供販賣之貨物同置一處，即與事理不符，況
    本件查獲之時間為九十三年一月二十日，距農曆春節（即九十三年一月二十二日
    ）僅二日，時值節慶，民間爆竹、煙火之需求量甚大，經查獲之前揭爆竹、煙火
    數量非微，且擺置於商店內販售商品處，倘謂抗告人無販賣爆竹、煙火之意，孰
    能置信？再參合抗告人亦未向主管機關申請販賣爆竹、煙火之情，已據抗告人供
    認屬實（見抗告人違反社會秩序維護法談話筆錄），凡此均足徵抗告人確有未經
    主管機關許可而販賣爆竹、煙火之行為，抗告人所為，顯與社會秩序維護法第六
    十三條第一項第七款所定處罰要件相符，本院第一審簡易庭依移送機關之聲請，
    認抗告人關於販賣易燃、易爆危險物品之營業，未經主管機關許可，據以裁處抗
    告人一萬元罰鍰，並依同法第二十二條第三項規定，沒入前述扣案物品，認事用
    法並無不當，所處罰鍰尚屬妥適，抗告意旨指摘原裁定認定不當，並無理由，應
    予駁回。
據上論結，應依社會秩序維護法第五十八條、第九十二條，刑事訴訟法第四百十二條
，裁定如主文。
中　　　華　　　民　　　國　　九十三　　年　　　五　　　月　　三十一　　日
                             臺灣板橋地方法院刑事第九庭
                                 審判長法  官  蔡新毅
                                       法  官  黎錦福
                                       法  官  林海祥
右正本證明與原本無異
本裁定不得抗告
                                       書記官  陳映孜
中　　　華　　　民　　　國　　九十三　　年　　　六　　　月　　　一　　　日
